【裁判字號】    98,交上易,1455
【裁判日期】    981029
【裁判案由】    公共危險等
【裁判全文】
臺灣高等法院臺中分院刑事判決      98年度交上易字第1455號
上  訴  人  臺灣臺中地方法院檢察署檢察官
被      告  丁○○
                      號3樓
上列上訴人因被告公共危險等案件，不服臺灣臺中地方法院98年
度交易字第331號中華民國98年7月31日第一審判決（起訴案號：
臺灣臺中地方法院檢察署97年度偵字第27747號、98年度偵字第3
362號），提起上訴，本院判決如下：
    主  文
上訴駁回。
    理  由
一、本案經本院審理結果，認第一審判決認事用法及量刑均無不
    當，應予維持，並引用第一審判決書記載之事實、證據及理
    由（如附件）。另原審判決據上論斷欄中雖漏引司法院大法
    官會議第662號解釋，惟此並不影響判決結果，尚無須因此
    撤銷原審判決，僅於此指正並予補充。
二、本件代行告訴人丙○○請求檢察官上訴意旨略以：(一)依據臺
    灣省臺中市區車輛行車事故鑑定委員會分析意見，被告丁○
    ○酒醉駕車失控倒地後追擦撞被害人乙○○所騎駛之機車，
    為本件車禍之肇事原因，被害人騎駛重機車無肇事因素，足
    認被告就本件事故應負全部過失責任，又被害人因本件車禍
    受傷嚴重，已呈植物人狀態，並經本院98年度禁字第144號
    裁定於98年6月9日宣告為禁治產人，可見本件犯罪情節重大
    。(二)被告肇事迄今未曾探視被害人或其家屬，遑論與告訴人
    達成民事和解，全然無視於被害人每日所受之煎熬、折磨與
    傷痛，又被告於偵審期間均否認犯行，推卸責任，足見其犯
    後態度極端惡劣，毫無悔意，惡性重大。原審判決就過失傷
    害致人重傷害部分，僅量處有期徒刑六月，仍有易科罰金之
    機會，顯屬過輕，難收矯治被告及預防再犯之效。爰提起上
    訴請求撤銷原判決，更為適當之判決等語。
三、按量刑輕重係屬事實審法院得依職權自由裁量之事項，苟已
    斟酌刑法第57條各款所列情狀而未逾越法定刑度，不得遽指
    為違法（參最高法院72年度台上字第6696號、75年度台上字
    第7033號判例），且在同一犯罪事實與情節，如別無其他加
    重或減輕之原因，下級審量定之刑，亦無過重或失輕之不當
    情形，則上級審法院對下級審法院之職權行使，原則上應予
    尊重（參最高法院85年度台上字第2446號判決）。查本件被
    告所犯刑法第284條第1項後段之過失傷害致人重傷害罪，其
    法定刑為「1年以下有期徒刑、拘役或500元以下罰金」，所
    犯刑法第185條之3之違背安全駕駛罪，其法定刑為「1年以
    下有期徒刑、拘役或科或併科15萬元以下罰金」。是以原審
    就過失傷害致人重傷害罪部分量處被告有期徒刑六月，就違
    背安全駕駛罪部分量處被告有期徒刑四月，均在法定刑之範
    圍內，並無逾法之處。又被告雖於本案審理中仍否認犯行，
    惟原審量刑已依刑法第57條之規定，審酌被告於偵審期間否
    認犯行態度可議，迄未與被害人家屬達成和解，其過失之輕
    重，血液酒精濃度高達300MG/DL，換算成呼氣濃度為每公升
    1.43毫克，竟仍騎機車上路，顯然無視於公眾交通安全，及
    被害人因本件車禍而呈植物人之嚴重程度等情，就被告所犯
    二罪分別判處前揭刑罰，並定其應執行刑為有期徒刑九月，
    及依大法官會議第662號解釋，諭知易科罰金之折算標準，
    罪刑尚屬相當，並無不符比例原則或過輕之情形，告訴人及
    公訴人亦未對違背安全駕駛罪部分之量刑有何意見。茲原審
    量刑既已斟酌刑法第57條各款所列情狀而未逾越法定刑度，
    且無過重或失輕之不當情形，依首揭說明，本院即應予尊重
    。再原審量刑結果，依法雖得易科罰金，惟執行檢察官也
    有可能依刑法第41條第1項後段「因不執行所宣告之刑，難
    收矯正之效或難以維持法秩序」之規定，不准被告易科罰金
    ，本件易科罰金額度高達新臺幣27萬元，被告在本院自稱
    其從事資源回收工作，沒有錢，是其有無資力易科罰金，亦
    有疑問。且被告本件過失行為，雖造成被害人重傷害，但亦
    令自己身體受有多處骨折、挫傷、撕裂傷等傷害（參警卷第
    15頁澄清綜合醫院中港分院診斷證明書），於98年10月15日
    到本院開庭時，仍杵著柺杖，不良於行，其身體之受傷，對
    被告而言，亦不失為對其行為之懲罰，至民事賠償部分，告
    訴人可依民事訴訟程序請求，並非因被告不和解即無救濟之
    管道。綜上所述，本院認本件上訴並無理由，應予駁回。
據上論斷，應依刑事訴訟法第373條、第368條，判決如主文。
本案經檢察官甲○○到庭執行職務。
中    華    民    國    98    年    10    月    29    日
            刑事第七庭    審判長法  官  林  榮  龍
                                法  官  張  惠  立
                                法  官  李  秋  娟
以上正本證明與原本無異。
不得上訴。
                                書記官  詹  錫  朋
中    華    民    國    98    年    10    月    29    日


司法院資訊處製作；財團法人民間司法改革基金會備份。
